臺灣彰化地方法院刑事判決　　　　　　　　　　　　　九十一年度訴字第九八六號
　　公　訴　人　臺灣彰化地方法院檢察署檢察官
　　被　　　告　甲○○
右列被告因違反毒品危害防制條例案件，茲經檢察官提起公訴（九十一年度毒偵緝字
第二二七號、第二二八號），本院判決如左：
    主      文
甲○○連續施用第一級毒品，處有期徒刑拾月；又連續施用第二級毒品，處有期徒刑
柒月。應執行有期徒刑壹年肆月。
扣案之第一級毒品海洛因拾壹包（其中壹包淨重貳點參肆公克；另拾包合計淨重伍點
肆柒公克）、第二級毒品安非他命柒包（其中壹包毛重約零點肆公克；另陸包合計毛
重約貳伍點捌公克），均沒收銷燬之。扣案之玻璃吸食管壹支沒收。
    事  實
一、甲○○前因施用毒品案件，經本院以九十年度毒聲字第三七０二號裁定送觀察、
    勒戒後，認無繼續施用毒品之傾向，由台灣彰化地方法院檢察署檢察官於民國九
    十年十月十六日及於九十年十一月二十二日，以九十年度毒偵字第三九七九號、
    四二四七號為不起訴處分確定。詎其仍不知悔改，於五年內，復基於施用第一級
    毒品之概括犯意，自九十年十二月中旬起至九十一年二月二十四日上午某時止，
    在彰化市櫻花戀汽車旅館內等地，以將第一級毒品海洛因攙入香菸內，點火加以
    吸食之方式，連續施用海洛因多次，平均約一星期施用一次。另基於施用第二級
    毒品之概括犯意，自於九十年十二月三十一日起至九十一年二月二十四日下午某
    時止，在上址，以將第二級毒品安非他命置放於玻璃吸食器內，外用火加以燒烤
    使成氣體後吸食之方式，連續施用安非他命多次，平均約三天施用一次。嗣為警
    於九十年十二月三十一日二十二時四十分許，在彰化縣彰化市○○路與曉陽路口
    處查獲，並扣得第一級毒品海洛因十包（合計淨重五點四七公克）、第二級毒品
    安非他命六包（合計毛重約二十五點八公克）及玻璃吸食管一支；又於九十一年
    二月二十四日十八時三十分許，在彰化縣彰化市○○路○段一○○巷二號一二二
    室，為警查獲，並當場扣得第一級毒品海洛因一包（淨重二點三四公克）及第二
    級毒品安非他命一包（毛重約０點四公克）等物。經臺灣彰化地方法院檢察署檢
    察官聲請，本院以九十一年度毒聲字第二四七號裁定移送觀察、勒戒後，認有繼
    續施用毒品之傾向，現在實施強制戒治中。
二、案經彰化縣警察局彰化分局報請台灣彰化地方法院檢察署檢察官偵查起訴。
    理  由
一、右揭事實，業據被告甲○○於本院審理中坦承不諱，且其分別於九十年十二月三
    十一日及九十一年二月二十五日為警採取之尿液，經送檢驗結果確呈甲基安非他
    命陽性反應與鴉片類及安非他命類陽性反應，有彰化縣衛生局九十一年一月十四
    日煙檢字第九一００三六號煙毒尿液檢驗成績書一紙及詮昕科技股份有限公司九
    十一年四月十七日所出具之濫用藥物尿液檢驗報告一紙附卷可稽，復有扣案之第
    一級毒品海洛因十一包（其中一包淨重二點三四公克；另十包合計淨重五點四七
    公克）、第二級毒品安非他命七包（其中一包毛重約０點四公克；另六包合計毛
    重約二十五點八公克）及玻璃吸食管一支可資佐證，而上開扣案之白色粉末十一
    包經送鑑驗確係海洛因，有法務部調查局第000000000號、調科壹字第
    一四０００八一０六號鑑定通知書各一紙在卷足憑；另扣案之白色結晶顆粒七包
    亦確係安非他命無訛，此除據被告供陳在卷外，並有彰化縣彰化分局查獲涉嫌毒
    品危害防制條例毒品初步檢驗報告單各一紙可按，被告之自白核與事實相符，堪
    以採信。至其於九十年十二月三十一日所採取之尿液，送請檢驗之結果，雖未檢
    出嗎啡（海洛因入人體後，水解還原成嗎啡，再循嗎啡之代謝方式排出體外）陽
    性反應，此有前開煙毒尿液檢驗成績書一紙在卷可稽，然查：被告於本院審理時
    已供認：伊於前開不起訴處分確定後，自九十年十二月中旬起開始施用海洛因，
    平均約一星期施用一次等語，且按海洛因進入人體後，百分之五十以上於八小時
    內自尿中排出，百分之八十以上於二十四小時內自尿中排出，七十二小時內仍有
    微量排出，故推論其施用期間最長可能不會超過三日。又尿液內嗎啡、海洛因成
    分之檢出與其投與量、個人體質及檢測儀器之精密度有關，此有行政院衛生署（
    八十）藥檢醫字第０五三四二０號函可憑。被告或因於九十年十二月三十一日當
    日或其前三日內均未施用海洛因，或因海洛因施用之量微或已自尿中排出，是於
    同年月三十一日採其尿液送驗結果，未能檢出嗎啡陽性反應，依上開函文說明，
    自屬可能，是不能僅憑此檢驗結果即遽認被告之自白與事實不符，而逕為有利於
    被告之認定，另被告於九十一年二月二十五日為警所採取之上開尿液，經送彰化
    縣衛生局以免疫學分析法初驗結果，雖未檢出嗎啡成分殘留，然經檢察官另送詮
    昕科技股份有限公司以較為精密之氣相層析質譜儀分析法（ＧＣ／ＭＳ）複驗，
    則確呈鴉片陽性反應，有該公司前揭尿液檢驗報告足徵，亦自難以較不精密之初
    驗結果為有利被告之認定。末查被告曾因施用毒品案件，經本院以九十年度毒聲
    字第三七０二號裁定送觀察、勒戒後，認無繼續施用毒品之傾向，由台灣彰化地
    方法院檢察署檢察官於九十年十月十六日及於九十年十一月二十二日，以九十年
    度毒偵字第三九七九號、四二四七號為不起訴處分確定等情，有該不起訴處分書
    、台灣高等法院被告全國前案紀錄表及台灣彰化地方法院檢察署刑案資料查註紀
    錄表在卷足憑。其於五年內再犯毒品危害防制條例第十條之罪，經裁定送觀察、
    勒戒後，認有繼續施用毒品傾向，有本院九十一年度毒聲字第二四七號裁定及臺
    灣彰化看守所附設勒戒所九十一年七月二十九日彰所戒字第０九一○○○一八四
    九號函送之有無繼續施用毒品傾向證明書一份附卷可參，被告犯罪事證明確，其
    前開犯行洵堪認定。
二、核被告所為，係犯毒品危害防制條例第十條第一項之施用第一級毒品罪及同條第
    二項之施用第二級毒品罪。被告為施用毒品持有第一、二級毒品，其持有之低度
    行為應為施用之高度行為吸收，均不另論罪。被告先後多次施用第一、二級毒品
    之犯行，時間緊接，所犯又係構成要件相同之罪名，顯係各基於概括犯意為之，
    均應依連續犯規定論以一罪，並加重其刑。其前開所犯二罪間，犯罪構成要件不
    同，行為互殊，顯係基於各別犯意為之，應予分論併罰。又查被告係自九十年十
    二月中旬起至九十一年二月二十四日止，有連續施用第一級毒品海洛因之犯行；
    及自九十年十二月三十一日起至九十一年二月二十四日止，有連續施用第二級毒
    品安非他命之犯行，而公訴人僅就被告於九十一年二月二十五日或其前三日內之
    某時施用海洛因之犯行；及於九十年（起訴書誤載為九十一年）十二月三十一日
    、九十一年二月二十四日或各其前四日內之某時，先後施用第二級毒品安非他命
    二次之犯行提起公訴，該未經起訴之部分，與檢察官起訴有罪之部分，因被告係
    基於概括之犯意而為之，具有連續犯之關係，屬裁判上之一罪，其一部起訴之效
    力及於全部，故本院自得併予審究，併此敘明。爰審酌被告前曾有施用毒品罪行
    ，經送觀察勒戒後，猶不知悔改，再施用毒品不輟，不僅戕害自身健康，更辜負
    國家將之視為病人，並施以長時間之戒治處遇之苦心，惟其對他人權益之侵害仍
    屬有限，於本院審理中已坦承其犯行，及其犯罪目的、手段等一切情狀，量處如
    主文所示之刑，並定應執行刑。扣案被告所有海洛因十一小包（其中一包淨重二
    點三四公克；另十包合計淨重五點四七公克），係屬第一級毒品；安非他命七包
    （其中一包毛重約０點四公克；另六包合計毛重約二十五點八公克），係屬第二
    級毒品，均依毒品危害防制條例第十八條第一項前段規定，沒收銷燬之。另扣案
    之玻璃吸食管一支係被告所有，且係供其施用毒品犯罪所用之物，業據其陳明在
    卷，爰依刑法第三十八條第一項第二款之規定，宣告沒收。
據上論斷，應依刑事訴訟法第二百九十九條第一項前段，毒品危害防制條例第十條第
一項、第二項、第十八條第一項前段，刑法第十一條前段、第五十六條、第五十一條
第五款、第三十八條第一項第二款，判決如主文。
本案經檢察官鮑慧忠到庭執行職務。
中      華      民      國    九十一    年      十      月      八      日
                                 台灣彰化地方法院刑事第一庭
                                     審判長法官  葉榮郎
                                     法      官  葛永輝
                                     法      官  簡璽容
右正本證明與原本無異。
如不服本判決，應於判決送達後十日內向本院提出上訴狀( 須附繕本 )。
                                     法院書記官  王惠嬌
中      華      民      國    九十一    年      十      月      十一    日
毒品危害防制條例第十條
施用第一級毒品者，處六月以上五年以下有期徒刑。
施用第二級毒品者，處三年以下有期徒刑。
